【裁判字號】    98,上訴,373
【裁判日期】    980331
【裁判案由】    違反毒品危害防制條例
【裁判全文】
臺灣高等法院高雄分院刑事判決         98年度上訴字第373號
上  訴  人
即  被  告  甲○○
上列上訴人因違反毒品危害防制條例案件，不服臺灣屏東地方法
院98年度訴字第44號中華民國98年2 月16日第一審判決（起訴案
號：臺灣屏東地方法院檢察署97年度毒偵字第2491號），提起上
訴，本院判決如下：
     主  文
上訴駁回。
     理  由
一、按不服地方法院之第一審判決而上訴者，應向管轄第二審之
    高等法院為之。上訴書狀應敘述具體理由。上訴書狀未敘述
    上訴理由者，應於上訴期間屆滿後20日內補提理由書於原審
    法院，逾期未補提者，原審法院應定期間先命補正。第二審
    法院認為上訴書狀未敘述理由或上訴有第362 條前段之情形
    者，應以判決駁回之。但其情形可以補正而未經原審法院命
    其補正者，審判長應定期間先命補正。刑事訴訟法第361 條
    、第367 條，分別定有明文。所謂不服第一審判決之具體理
    由，必係依據卷內既有訴訟資料或提出新事證，指摘或表明
    第一審判決有何採證認事、用法或量刑等足以影響判決本旨
    之不當或違法，而構成應予撤銷之具體事由，始克當之（例
    如：依憑證據法則具體指出所採證據何以不具證據能力，或
    依憑卷證資料，明確指出所為證據證明力之判斷如何違背經
    驗、論理法則）；倘僅泛言原判決認定事實錯誤、違背法令
    、量刑失之過重或輕縱，而未依上揭意旨指出具體事由，或
    形式上雖已指出具體事由，然該事由縱使屬實，亦不足以認
    為原判決有何不當或違法者（例如：對不具有調查必要性之
    證據，法院未依聲請調查亦未說明理由，或援用證據不當，
    但除去該證據仍應為同一事實之認定），皆難謂係具體理由
    ，俾與第二審上訴制度旨在請求第二審法院撤銷、變更第一
    審不當或違法之判決，以實現個案救濟之立法目的相契合，
    並節制濫行上訴（最高法院97年度臺上字第892 號判決參照
    ）。是以上訴人之上訴書狀或補提之上訴理由書，雖有敘述
    上訴理由，惟並未具體敘述第一審判決有上述違法、不當情
    形，即與未敘述具體理由無異，其所為上訴，即不符合上訴
    之法定要件。
二、本件原判決以上訴人即被告甲○○（下稱被告甲○○）基於
    施用毒品海洛因之犯意，於97年9 月24日14時許，在屏東縣
    麟洛鄉屏安醫院附近之產業道路上，以將毒品海洛因倒入注
    射針筒內摻水稀釋後，再以注射針筒注射手臂靜脈之方式，
    施用第一級毒品海洛因一次。嗣於同年月25日15時許，經警
    持搜索票在甲○○位於屏東縣內埔鄉○○村○○路4 巷100
    號執行搜索時，且徵得其同意採集尿液送請鑑驗，結果呈嗎
    啡陽性反應之事實，業據其自承在卷，並有濫用藥物尿液檢
    驗報告、搜索票、採集尿液鑑定同意書等在卷可憑；另敘明
    被告甲○○於93年間因竊盜及詐欺案件，經臺灣屏東地方法
    院以93年度簡字第857 號及93年度簡字第1183號判決分別判
    處有期徒刑3 月、6 月確定；93年間再因違反毒品危害防制
    條例案件，經該院以93年度訴字第539 號判決判處有期徒刑
    7 月確定，上開3 罪嗣經裁定定應執行刑為有期徒刑1 年3
    月，於94年12月31日因縮刑期滿執行完畢，於5 年以內故意
    再犯本件有期徒刑以上之施用第一級毒品罪，為累犯，而適
    用毒品危害防制條例第10條第1 項、刑法第47條第1 項規定
    ，審酌被告甲○○前已因施用毒品犯行經觀察勒戒，竟仍故
    態復萌，復行施用毒品不輟，無視於毒品對於自身健康之戕
    害及國家對於杜絕毒品犯罪之禁令；惟衡酌施用毒品係屬自
    戕行為，犯罪手段尚屬平和，亦未因此而危害他人，所生損
    害尚非鉅大，犯後坦承犯行，並持續至屏安醫院接受美沙冬
    替代療法，此有所提出之屏安醫院美沙冬替代療法收據3 紙
    ，在卷可憑（見原審卷第28頁），尚見悔意之犯罪後態度，
    暨施用毒品者均有相當程度之成癮性及心理依賴，其犯罪心
    態與一般刑事犯罪之本質並不相同，應側重適當之醫學治療
    及心理矯治為宜等一切情狀，量處有期徒刑刑1 年，已依卷
    存證據詳敘所憑認定之證據與認定之理由。所為論敘，經核
    並無違背經驗法則或論理法則，量處刑亦屬允當。被告甲○
    ○於收受判決後具狀提起上訴意旨略以：其於97年1 月分起
    在屏安醫院接受美沙冬替代療法，應依所提出之證據給予緩
    刑云云。惟如上所述，被告甲○○係於有期徒刑執行完畢後
    5 年以內再犯本件有期徒刑以上之罪，依法不得宣告緩刑，
    至其餘部分被告甲○○並未依據卷內既有訴訟資料或提出新
    事證，指摘或表明第一審判決有何採證認事、用法或量刑等
    足以影響判決本旨之不當或違法，而構成應予撤銷之具體事
    由，按之上開規定，被告甲○○之上訴顯屬違背法律上之程
    式，應由本院依同法第367 條前段、第372 條規定，不經言
    詞辯論逕行判決如主文。
中    華    民    國    98    年    3     月    31    日
                  刑事第四庭    審判長法  官  蕭權閔
                                      法  官  陳吉雄
                                      法  官  李嘉興
以上正本證明與原本無異。
如不服本判決應於收受本判決後10日內向本院提出上訴書狀，其
未敘述上訴理由者，並得於提起上訴後10日內向本院補提理由書
狀（均須按他造當事人之人數附繕本）「切勿逕送上級法院」。
中    華    民    國    98    年    3     月    31    日
                                      書記官  郭榮芳


司法院資訊處製作；財團法人民間司法改革基金會備份。
